【裁判字號】    99,交上訴,12
【裁判日期】    990226
【裁判案由】    公共危險
【裁判全文】
臺灣高等法院高雄分院刑事判決        99年度交上訴字第12號
上  訴  人
即  被  告  甲○○
上列上訴人因公共危險案件，不服臺灣高雄地方法院98年度交訴
字第80號中華民國98年12月31日第一審判決（起訴案號：臺灣高
雄地方法院檢察署98年度偵字第10425 號），提起上訴，本院判
決如下：
     主  文
上訴駁回。
     理  由
一、按不服地方法院之第一審判決而上訴者，應向管轄第二審之
    高等法院為之，上訴書狀應敘述具體理由，刑事訴訟法第36
    1 條第1 項、第2 項定有明文。而所謂不服第一審判決之具
    體理由，必係依據卷內既有訴訟資料或提出新事證，指摘或
    表明第一審判決有何採證認事、用法或量刑等足以影響判決
    本旨之不當或違法，而構成應予撤銷之具體事由，始克當之
    （例如：依憑證據法則具體指出所採證據何以不具證據能力
    ，或依憑卷證資料，明確指出所為證據證明力之判斷如何違
    背經驗、論理法則）；倘僅泛言原判決認定事實錯誤、違背
    法令、量刑失之過重或輕縱，而未依上揭意旨指出具體事由
    ，或形式上雖已指出具體事由，然該事由縱使屬實，亦不足
    以認為原判決有何不當或違法者（例如：對不具有調查必要
    性之證據，法院未依聲請調查亦未說明理由，或援用證據不
    當，但除去該證據仍應為同一事實之認定），皆難謂係具體
    理由，俾與第二審上訴制度旨在請求第二審法院撤銷、變更
    第一審不當或違法之判決，以實現個案救濟之立法目的相契
    合，並節制濫行上訴。又第二審法院認為上訴書狀未敘述理
    由或上訴有刑事訴訟法第362 條前段之情形者，應以判決駁
    回之，同法第361 條第2 項、第367 條前段定有明文。是上
    訴書狀全未敘述理由者，應先命補正；已敘述理由但不具體
    者，毋庸命補正，應由第二審法院以判決逕予駁回上訴，未
    依法駁回者，有受理訴訟不當之違法，此有最高法院24年度
    總會決議第93號提案(四)可資參照，及該院所著97年台上字第
    892 號、第3889號判決，足資參考。
二、本件上訴人即被告甲○○於民國99年1 月11日收受原審寄存
    送達判決後，在上訴期間內之同年月18日具狀向本院提起上
    訴，上訴理由意旨略以：被告在高雄縣鳳山市○○○路19號
    前，騎乘機車發生本件車禍之際，有下車察看被害人乙○○
    ○，並沒有逃逸，因當時被告亦受傷流血而予擦去本身血液
    後，見被害人沒事始騎機車離去，嗣至醫院檢查身體，被告
    已患有高血壓、糖尿病等症狀云云，有其刑事聲明上訴狀在
    卷可稽（見本院卷第3-5 頁）。惟按，認定犯罪事實應依證
    據，而證據之證明力如何，屬於法院判斷之自由，故事實審
    法院就案內所有證據，依法調查，本於所得之心證分別取捨
    而為事實之判斷，茍於證據法則無所違背，當事人即不得專
    從證據之證明力上任意指摘，執為上訴之理由，業經最高法
    院著有27年上字第2079號、46年台上字第529 號判例足資遵
    循。
三、經查，被告甲○○因公共危險案件，經原審綜以：被告固否
    認有何肇事逃逸犯行，惟其於98年3 月31日上午10時30分許
    ，騎乘車牌號碼YRN-977 號輕型機車，行經五甲一路19號前
    時，撞擊被害人乙○○○，致其倒地受傷後，未留置現場查
    看乙○○○之傷勢、救護或其他適當之處置，即騎乘機車逃
    逸現場之事實，業據現場記下被告車號之目擊證人楊展榮於
    原審審理時結證明確，且與證人乙○○○、葉高鎮於警詢、
    偵訊時之指述，互核一致，復有國軍高雄總醫院98年3 月31
    日診斷證明書、高雄縣政府警察局鳳山分局道路交通事故現
    場圖、道路交通事故調查報告表(一)(二)、職務報告各1 份，現
    場照片12張在卷可參（見偵卷第15-16 頁、第18-20 頁、第
    21-23 頁）；並以罹有腦出血中風、高血壓、高血脂及糖尿
    病之病患，雖服用藥物可能伴隨記憶退化，但未至喪失記憶
    程度，車禍後短暫記憶喪失與服用藥物無涉，且用藥引起低
    血壓或低血糖症狀時，方可能導致記憶衰退，而被告自93年
    12月起，均有高血壓及血糖過高情形，難認有藥物影響記憶
    可能，有原審依職權函詢長庚醫療財團法人高雄長庚紀念醫
    院函覆之98年9 月8 日（98）長庚院高字第873937號函附卷
    可稽（見原審98年度審交訴字第122 號卷第42頁）。因認被
    告所辯其有服用高血壓及腦中風藥物，致頭腦不清楚，不曉
    得有發生車禍云云難以置採，其所為本件肇事逃逸犯行事證
    明確，核係犯刑法第185 條之4 之駕駛動力交通工具肇事，
    致人受傷而逃逸罪。已詳敘所憑之證據與認定之理由，所為
    論敘，經核並無違背經驗法則或論理法則。
四、從而，被告猶據陳詞提起上訴，復執業經原審調查後確認無
    誤之相同證據資料，空言否認犯罪並泛指原審判決採證認事
    不當云云。經核均未依據卷內既有訴訟資料或提出新事實、
    新證據指出原判決有何不當或違法而為足以影響判決本旨，
    而構成應予撤銷之具體指摘事由，是其上訴指稱原審判決違
    誤，請求撤銷原判決，顯屬未敘述具體理由。按之上開規定
    ，被告之上訴要屬違背法律上之程式，自應由本院依刑事訴
    訟法第367 條前段、第372 條規定，不經言詞辯論逕行判決
    如主文。
中    華    民    國    99    年    2     月    26    日
                    刑事第三庭  審判長法  官 莊崑山
                                      法  官 張意聰
                                      法  官 莊松泉
以上正本證明與原本無異。
如不服本判決應於收受本判決後10日內向本院提出上訴書狀，其
未敘述上訴理由者，並得於提起上訴後10日內向本院補提理由書
狀（均須按他造當事人之人數附繕本）「切勿逕送上級法院」。
中    華    民    國    99    年    2     月    26    日
                                      書記官 葉淑華

司法院資訊處製作；財團法人民間司法改革基金會備份。
